# 应收股利收不回怎么处理

提问人：yyma2012bxy 时间：2019-10-22 06:30:15
企业确认应收股利, 但是账龄三年以上了, 也收不回,这样怎么处理?

回答人：chenyiwei
1 、应收股利也是一项货币性的债权，对其计提坏账准备的思路可类比其他应收款。
2 、由于应收股利的债务人是权益性投资的被投资企业，故如果应收股利需计提坏账准备，则需同步考虑对其股权投资（长期股权投资或者金融资产）
是否也需要计提减值准备。在此问题上，需避免出现逻辑矛盾。